【裁判字號】    90,易,157
【裁判日期】    900403
【裁判案由】    妨害自由
【裁判全文】
臺灣基隆地方法院刑事判決                            九十年度易字第一五七號
    公  訴  人  臺灣基隆地方法院檢察署檢察官
    被      告  丙○○
右列被告因妨害自由案件，經檢察官提起公訴 (九十年度偵字第五Ｏ九號)，本院判
決如左：
    主  文
丙○○以加害生命之事，恐嚇他人，致生危害於安全，處拘役貳拾日，如易科罰金以
參佰元折算壹日。
扣案菜刀壹把沒收。
    事  實
一、丙○○與繼父甲○及同母異父之弟弟乙○○平日感情不睦。民國九十年一月二十
    四日下午六時三十分許，丙○○於飲酒後尚未達於心神喪失或精神耗弱之情形下
    （經警測得其呼氣中所含酒精濃度為1.10MG/L），竟自台北縣瑞芳鎮○○路三十
    五號住處，持其所有之菜刀一把，前往台北縣瑞芳鎮○○路二三四號甲○及乙○
    ○住處，無故侵入甲○、乙○○之住宅（侵入住宅部分，未據提出告訴及起訴）
    。丙○○進入房屋後，手持菜刀向甲○、乙○○恐嚇稱：要與乙○○論輸贏（算
    帳之意），要全部給他們死等語，以加害生命之事恐嚇甲○、乙○○，使甲○、
    乙○○二人心生畏懼，致生危害於其二人之安全。甲○見狀躲入房間，乙○○則
    躲出屋外，嗣因乙○○見丙○○仍持刀欲進入甲○躲避之房間，乃將丙○○所持
    之菜刀奪下，將其制服於地上，並報警當場查獲。
二、案經台北縣警察局瑞芳分局報請台灣基隆地方法院檢察署檢察官偵查起訴。
    理  由
一、訊據被告丙○○對於持菜刀恐嚇被害人乙○○、甲○乙節，固坦承不諱，惟辯稱
    ：伊當天是因為喝醉酒，所以才會去被害人家中，並沒有要殺被害人二人之意思
    云云。經查：被告如何於九十年一月二十四日下午六時三十分許，於酒後手持其
    所有之菜刀一把，進入被害人甲○、乙○○二人前開住處，向甲○、乙○○二人
    恐嚇稱：要與乙○○論輸贏（算帳之意），要給甲○全家死等語，除經被害人甲
    ○、乙○○二人指陳明確外，復為被告所自承，且有菜刀一把扣案足資佐證及酒
    精值測試表一紙在卷可稽，堪信被害人甲○、乙○○之指述為真實。被告雖辯稱
    當時已經喝醉，不知道發生何事云云。然被告在當場被警員查獲後，於同日晚間
    九時三十分許警訊時，仍能清楚陳述其至甲○住處之目的，係要找乙○○理論，
    為何乙○○掛斷其電話，並記得當時在場共有甲○、乙○○、被告及被告之母簡
    阿粧等四人。顯見被告於行為當時之神智清楚，縱因飲酒而情緒激動，亦屬疚由
    自取，難作有利於被告之認定，其辯稱喝醉酒云云，無非卸責之詞，難以採信，
    事證明確，被告犯行應堪認定。
二、刑法第三百零五條之恐嚇罪，行為人所實施之恐嚇方式，不以言語為限，苟行為
    人藉肢體動作，表示欲對他人之生命、身體產生侵害，足以使人心生恐懼者，亦
    該當於該罪之構成要件。本件被告不僅手持菜刀作勢欲砍殺被害人甲○、乙○○
    ，並恐嚇稱要殺其全家，核其所為，係犯刑法第三百零五條之恐嚇罪。被告以一
    行為同時對甲○、乙○○二人實施恐嚇犯行，係一行為侵害二個法益，觸犯二個
    恐嚇罪名，為想像競合犯，應從一重處斷。爰審酌被告與被害人二人分別係繼父
    子、同母異父兄弟關係及其犯罪之動機、目的、方法、所生損害，犯罪後態度等
    一切情狀，量處如主文所示之刑，並諭知易科罰金之折算標準。被告恐嚇被害人
    時所持菜刀一把，係被告所有，供犯罪所用之物，此經被告供承在卷，併予宣告
    沒收。
據上論斷，應依刑事訴訟法第二百九十九條第一項前段、刑法第三百零五條、第五十
五條、第四十一條、第三十八條第一項第二款、罰金罰鍰提高標準條例第一條前段、
第二條，判決如主文。
本案經檢察官黃士元到庭執行職務
中      華      民      國      九十      年     四     月      三      日
                                台灣基隆地方法院刑事第三庭
                                        法  官  陳 培 仁
右正本證明與原本無異。
對於本件判決如有不服，應於收受送達後十日內，向本院提出上訴書狀，上訴於臺灣
高等法院，並按他造當事人之人數附具繕本。
                                        書記官  施 鴻 均
中      華      民      國      九十      年     四     月      九      日
附錄論罪法條
刑法第三百零五條
以加害生命、身體、自由、名譽、財產之事，恐嚇他人致生危害於安全者，處二年以
下有期徒刑、拘役或三百元以下罰金。


司法院資訊處製作；財團法人民間司法改革基金會備份。
